【裁判字號】    98,交聲,459
【裁判日期】    980325
【裁判案由】    交管條例聲異
【裁判全文】
臺灣板橋地方法院交通事件裁定         98年度交聲字第459號
原處分機關  交通部公路總局臺北區監理所
異  議  人  甲○○
上列異議人因違反道路交通管理處罰條例案件，對於交通部公路
總局臺北區監理所民國98年2 月25日北監營裁字第裁40-A00YMM9
13號所為之裁決處分（原舉發案號：臺北市政府警察局98年1 月
21日掌電字第A00YMM913 號)， 聲明異議，本院裁定如下：
    主  文
異議駁回。
    理  由
一、原處分意旨略以：異議人即受處分人甲○○於民國98年1 月
    21日下午4 時55分許，駕駛車號102-CC號營業遊覽大客車，
    行經臺北市市○路○○○路口時，因行經有燈光號誌管制之
    交岔路口闖紅燈（紅燈左轉）之違規行為，經警掣單舉發，
    原處分機關乃依道路交通管理處罰條例第53條第1 項、第63
    條第1 項第3 款規定，裁處罰鍰新臺幣3,600 元，並記違規
    點數3 點。
二、異議意旨略以：異議人駕駛車號102-CC號營業遊覽大客車行
    經臺北市市○路○○○路口時，是沿市府路內側第2 車道北
    向南迴轉成南向北行駛，並不是由仁愛路駛出，當時市府路
    的號誌是綠燈，並沒有闖紅燈，為此聲明異議，請求撤銷原
    處分云云。
三、按汽車駕駛人，行經有燈光號誌管制之交岔路口闖紅燈者，
    處新臺幣1,800 元以上5,400 元以下罰鍰，並記違規點數3
    點，道路交通管理處罰條例第53條第1 項、第63條第1 項第
    3 款分別定有明文。
四、經查：
  (一)本件異議人即受處分人於98年1 月21日下午4 時55分許，駕
    駛車號102-CC號營業遊覽大客車，行經臺北市市○路○○○
    路口時，因行經有燈光號誌管制之交岔路口闖紅燈（紅燈左
    轉）之違規行為，經臺北市政府警察局員警以掌電字第A00Y
    MM913 號通知單舉發一情，有臺北市政府警察局掌電字第A0
    0YMM913 號舉發違反道路交通管理事件通知單影本1 件在卷
    可稽。
  (二)異議人雖以前開情詞置辯，然證人即負責舉發之臺北市政府
    警察局信義分局交通分隊員警乙○○到庭證稱：本件舉發單
    是我開立的，當天我騎車沿市府路由南往北綠燈經過違規地
    點時，見一部遊覽車行駛仁愛路西往北左轉，我一直到下一
    個路口市○路○○○路口才將異議人欄停，我告知他違規事
    由，異議人有說他是迴轉，我跟異議人說仁愛路紅燈也不能
    迴轉，異議人就說他載外籍旅客趕時間；我當時就是沿著圖
    上箭頭的方向前進，我的方向是綠燈，我看到異議人時，他
    的車子就是像照片上白色遊覽車的位置，當異議人告訴我他
    是迴轉時，我有跟他說仁愛路紅燈時也不能夠迴轉，如果如
    異議人所說是在市府路迴轉，他的車子應該不會擺成這種樣
    子；我在行進間，有看到異議人是從仁愛路停止線後方超過
    停止線左轉，行駛在我的車前等語（見本院98年3 月24日訊
    問筆錄第2 、3 頁），並有證人乙○○提出之現場圖1 紙在
    卷可稽，以證人乙○○係臺北市政府警察局信義分局之警員
    ，平日職司犯罪偵查及道路交通管理、維護交通秩序之指揮
    稽查等工作，其與異議人間，素昧平生又無怨隙，殊無甘冒
    偽證罪責，故為不實舉發之理由存在；而由當時證人乙○○
    所見車號102-CC號營業遊覽大客車之位置，並非係在靠近市
    ○路行人穿越道附近，而係在市○路○○○路交岔路口中心
    ，較靠近仁愛路之位置，衡情，倘異議人當時係駕駛車號10
    2-CC號營業遊覽大客車沿市府路迴轉，該車之位置自應會較
    靠近市府路行人穿越道為是，是由證人乙○○當時所見車號
    102-CC號營業遊覽大客車之位置可知，異議人當時應係駕駛
    車號102-CC號營業遊覽大客車由仁愛路駛出無疑；再者，考
    量交通違規行為又多屬迅速、稍縱即逝及不可回復等特性，
    舉發機關或原處分機關若能提出更多之法定證據方法，例如
    人證、書證、物證等證據資料以供司法審查之交通法庭加以
    判斷該交通違規行為之存否，自屬允當，惟若因前揭交通違
    規行為特性而無法提供更多相關之書證、物證時，則舉發員
    警於司法審查之訴訟程序上立於證人之地位而證述其當時親
    身目擊及見聞之交通違規行為經過，亦屬於法定證據方法之
    一之人證證述，於法亦不有違，並不以提出採證照片為唯一
    之證據方法，至於舉發員警立於證人之地位所為之證述是否
    可採，此乃交通法庭依經驗及論理法則判斷其證明力為何而
    得否採擇之心證層次，斷不可以舉發員警作為證人之所述，
    因不可能反於其先前所為舉發而認均不可採，而全盤否定其
    立於證人地位所為之陳述。故於本件中，舉發員警乙○○於
    本院審理中既已居於證人之地位具結陳述其所親身目擊及見
    聞本件異議人駕駛上開營業遊覽大客車在臺北市市○路○○
    ○路口有闖紅燈之違規行為，其證言應屬可信，亦如前述，
    是異議人所辯，均無可採，異議人確於前揭時、地駕駛上開
    營業遊覽大客車闖紅燈之違規事實，自堪認定。
五、從而，本件異議人前開違規事證已足堪認定。則原處分機關
    依據前揭道路交通管理處罰條例第53條第1 項、第63條第1
    項第3 款之規定，裁處異議人罰鍰新臺幣3,600 元，並記違
    規點數3 點，核無違誤。本件異議人之異議為無理由，應予
    駁回。
據上論斷，應依道路交通案件處理辦法第19條，裁定如主文。
中    華    民    國    98    年    3     月    25    日
                     交通法庭  法  官         曾淑娟
上列正本證明與原本無異。
如不服本裁定，應於裁定送達後五日內敘明抗告理由，向本院提
出抗告狀。
                               書記官         謝雪紅
中    華    民    國    98    年    3     月    26    日


司法院資訊處製作；財團法人民間司法改革基金會備份。
